【裁判字號】    97,訴,74
【裁判日期】    970328
【裁判案由】    違反毒品危害防制條例
【裁判全文】
臺灣花蓮地方法院刑事判決                97年度訴字第74號
公  訴  人  臺灣花蓮地方法院檢察署檢察官
被      告  甲○○
                    （現於臺灣花蓮看守所羈押中）
上列被告因違反毒品危害防制條例案件，經檢察官提起公訴（97
度偵字第384 號），被告於準備程序進行中為有罪之陳述，經本
院合議庭裁定由受命法官獨任進行簡式審判程序，並判決如下：
    主  文
甲○○轉讓第一級毒品，肆罪，均累犯，各處有期徒刑壹年貳月
。又幫助施用第一級毒品，參罪，均累犯，各處有期徒刑陸月。
應執行有期徒刑貳年。扣案之海洛因陸包（合計淨重零點捌捌公
克，空包裝重壹點參公克）、安非他命肆包（毛重參點陸公克）
，均沒收銷燬之。
    事實及理由
一、本件犯罪事實、證據除補充、更正如下外，餘均引用檢察官
    起訴書（如附件）之記載。
（一）犯罪事實部分補充：甲○○前有賭博、違反麻醉藥品管理
      條例、藥事法、毒品危害防制條例等前案紀錄，於民國94
      年間因違反毒品危害防制條例案件，經本院判處應執行有
      期徒刑1年確定，嗣於95年11月6日因縮短刑期執行完畢出
      監。
（二）犯罪事實欄二倒數第4行「海洛因7包（重5.6 公克）」，
      應更正為「海洛因6包（合計淨重0.88公克，空包裝重1.3
      公克）」；倒數第2 行「毒品分裝夾鏈袋百餘個、行動電
      話3具」，應更正為「夾鏈袋100個、行動電話3具（含SIM
      卡2張）」。
（三）證據部分補充：被告甲○○於本院準備程序、審理時之自
      白及法務部調查局濫用藥物實驗室調科壹字第0972301214
      0號鑑定書1紙。
二、按刑事訴訟法第273條之1第1 項規定除被告所犯為死刑、無
    期徒刑、最輕本刑為3 年以上有期徒刑之罪、或高等法院管
    轄第一審案件者外，於審判期日前之程序進行中，被告先就
    被訴事實為有罪之陳述時，審判長得告知被告簡式審判程序
    之旨，並聽取當事人、代理人、辯護人及輔佐人之意見後，
    裁定進行簡式審判程序。經查，本件被告被訴違反毒品危害
    防制條例一案，為前開不得進行簡式審判程序以外之案件，
    且被告於本院行準備程序時就被訴事實為有罪之陳述，本院
    告知被告簡式審判程序之旨，並聽取被告之意見後，爰依前
    開規定，裁定改依簡式審判程序並由受命法官獨任進行審判
    程序審判之，合先敘明。
三、按海洛因係毒品危害防制條例第2條第2 項第1款所稱之第一
    級毒品，被告分別無償轉讓海洛因給趙威嵐、陳俊宏各2 次
    之行為，均係犯毒品危害防制條例第8條第1項之轉讓第一級
    毒品罪，被告轉讓前、後持有第一級毒品海洛因之低度行為
    ，為轉讓第一級毒品之高度行為所吸收，均不另論處。又被
    告基於幫助趙威嵐施用海洛因之犯意，而前後3 次聯絡毒販
    幫助趙威嵐方便購買海洛因施用之行為，係犯刑法第30條第
    1項、毒品危害防制條例第10條第1項之幫助施用第一級毒品
    罪，被告所犯幫助施用第一級毒品之罪名，應按正犯之刑減
    輕之。另被告所犯上開7 罪間，犯意各別，行為互異，應予
    分論併罰。被告有前開所述之科刑執行紀錄，此有臺灣高等
    法院被告前案紀錄表1份附卷可稽，其於5年以內故意再犯本
    件有期徒刑以上之7罪，均為累犯，均應依刑法第47條第1項
    之規定加重其刑。爰審酌被告前有多次施用毒品及其他不法
    前科，除自己施用毒品外，又轉讓或幫助他人施用毒品，戕
    害自己及他人之身心甚鉅，惟犯後坦承犯行，犯後態度尚稱
    良好，並衡諸其等生活狀況、轉讓毒品及幫助施用毒品之種
    類、時間、次數、手段、動機等一切情狀，各量處如主文所
    示之刑，並定其應執行之刑，以示懲儆。至公訴人就被告所
    犯轉讓第1級毒品罪部分具體求刑有期徒刑1年6 月，然被告
    每次轉讓毒品之數量不多，每次僅有針筒1 刻度之數量，且
    均坦承犯行，本院認上開求刑顯屬過重，併此敘明。
四、扣案之海洛因6包（合計淨重0.88公克，空包裝重1.3公克）
    ）、安非他命4包（毛重3.6公克），分別屬毒品危害防制條
    第2 條所規定之第一級、第二級毒品，均應依毒品危害防制
    條例第18條第1 項前段之規定，均沒收銷燬之。至扣案之注
    射針筒11支（其中4 支已使用）、電子磅秤1具、夾鏈袋100
    個、行動電話3具（含SIM卡2 張）、SIM卡5張等物，及扣案
    之不明粉末1包（淨重3.16公克、空包裝重0.47 公克）經鑑
    定未含法定毒品成分，有法務部上開鑑定書附卷可參，因上
    開扣押物均非屬違禁物，並無證據證明係被告所有供本件犯
    罪所用之物，且為被告否認在卷，爰不予沒收，併此敘明。
五、依刑事訴訟法第299條第1項前段、第273條之1第1項、第310
    條之2、第454條，毒品危害防制條例第8條第1項、第10條第
    1項、第18條第1項前段，刑法第11條前段、第30條、第47條
    第1項、第51條第5款，判決如主文。
本案經檢察官王怡仁到庭執行職務。
中    華    民    國    97    年    3     月    28    日
                  刑事第三庭    法  官  許乃文
上列正本證明與原本無異。
如對本判決不服，應於送達後10日內，向本院提出上訴狀。（上
訴狀應記載具體上訴理由並應抄附繕本）
中    華    民    國    97    年    3     月    28    日
                                書記官
附錄本判決論罪之法律條文：
毒品危害防制條例第8條:
轉讓第一級毒品者，處1年以上7年以下有期徒刑，得併科新臺幣
1百萬元以下罰金。
轉讓第二級毒品者，處6月以上5年以下有期徒刑，得併科新臺幣
70萬元以下罰金。
轉讓第三級毒品者，處3年以下有期徒刑，得併科新臺幣30萬元
以下罰金。
轉讓第四級毒品者，處1年以下有期徒刑，得併科新臺幣10萬元
以下罰金。
前四項之未遂犯罰之。
轉讓毒品達一定數量者，加重其刑至二分之一，其標準由行政院
定之。
毒品危害防制條例第10條：
施用第一級毒品者，處 6 月以上 5 年以下有期徒刑。
施用第二級毒品者，處 3 年以下有期徒刑。


司法院資訊處製作；財團法人民間司法改革基金會備份。
